臺灣新竹地方法院刑事判決　　　　　　　100年度重訴字第7號
聲　請　人　臺灣新竹地方法院檢察署檢察官
被　　　告　鍾建成
上列被告因違反槍砲彈藥刀械管制條例案件，經檢察官對本院
99年度重訴字第10號案件追加起訴（100 年度偵緝字第255 號、
第256 號），本院判決如下：
    主  文
本件公訴不受理。
    理  由
一、追加起訴意旨略稱：
  (一)被告鍾建成明知可發射子彈具殺傷力之改造手槍及具有殺傷
    力之子彈，均為槍砲彈藥刀械管制條例管制之物品，未經中
    央主管機關之許可，不得持有、寄藏，竟於民國100 年1 月
    16日或17日，在其位在新竹市○區○○里○ 鄰○○街114 巷
    6 號住處，收受友人綽號「阿偉」真實姓名年籍不詳成年男
    子委託交付保管之具殺傷力之仿VALTRO廠85COMBAT型金屬模
    型槍製造之槍枝換裝土造金屬槍管及加裝金屬撞針而成之改
    造手槍1 支（槍枝管制編號0000000000號）、仿WALTHER 廠
    PPK ／S 型半自動手槍製造之槍枝換裝土造槍管而成之改造
    手槍1 支（槍枝管制編號0000000000號）、仿GLOCK 廠27型
    半自動手槍製造之槍枝換裝土造金屬槍管而成之改造手槍1
    支（槍枝管制編號0000000000號）、仿BERETTA 廠M9型半自
    動手槍製造之槍枝換裝土造金屬管而成之改造手槍1 支（槍
    枝管制編號0000000000號）及直徑8.9 ±0.5MM 非制式子彈
    15 顆 【其中4 顆已經內政部警政署刑事警察局（下稱刑事
    警察局）採樣試射；另已扣除2 顆不具殺傷力之子彈】、直
    徑7.9 ±0.5MM 非制式子彈3 顆（其中1 顆已經刑事警察局
    採樣試射）、直徑8. 9MM±0.5MM 非制式子彈18顆（其中5
    顆已經刑事警察局採樣試射；另已扣除2 顆不具殺傷力之子
    彈）、直徑8.9 ±0.5MM 非制式子彈10顆（其中1 顆已經刑
    事警察局採樣試射；另已扣除3 顆不具殺傷力之子彈）及不
    具殺傷力之子彈共7 顆而收受之，並分別寄藏在其上址住處
    及其乾媽王淑清位於新竹市○○街118 巷14號5 樓住處。
  (二)被告鍾建成另基於製造手槍或其他可發射子彈具有殺傷力之
    槍枝及持有製造槍砲、彈藥之主要組成零件之犯意，先於99
    年間，至桃園縣桃園市、中壢市及平鎮市之某模型店購買如
    附表所示供製造槍枝及子彈之主要組成零件，再於同年某月
    間，在「阿偉」位於桃園縣八德市之居住處，以「阿偉」提
    供之電鑽等工具（未扣案）打通槍管阻鐵再行組裝之方式改
    造手槍2 支，復於同年11月間某日，在新竹市火車站附近某
    商務旅館內，持自備之挫刀、電動研磨機（未扣案）及改造
    槍枝設計圖5 張，搓磨前開改造手槍之槍管，而製造具有殺
    傷力之仿GLOCK 廠27型半自動手槍製造之槍枝換裝土造金屬
    槍管而成之改造手槍1 支（槍枝管制編號0000000000號）與
    不具殺傷力之仿GLOCK 廠23型半自動手槍製造之槍枝換裝土
    造金屬槍管而成之改造手槍1 支（因扳機損換無法釋放撞針
    ，無法供擊發子彈；槍枝管制編號0000000000號），並於10
    0 年1 月間某日，在友人綽號「老師」之蕭承晏（所涉違反
    槍砲彈藥刀械管制條例罪嫌部分，另行提起公訴）位於新竹
    市○區○○街87號住處，委託蕭承晏保管前開手槍及手槍、
    子彈之主要組成零件而寄藏之。因認被告涉有槍砲彈藥刀械
    管制條例第8 條第4 項、第12條第4 項非法寄藏可發射子彈
    具殺傷力之槍枝、非法寄藏子彈、第8 條第1 項非法製造可
    發射子彈具殺傷力之槍枝罪、第8 條第5 項、第1 項非法製
    造可發射子彈具殺傷力之槍枝未遂罪、第13條第4 項非法持
    有槍砲主要組成零件罪嫌云云。
二、按於第一審辯論終結前，得就與本案相牽連之犯罪或本罪之
    誣告罪，追加起訴，又起訴之程序違背規定情形者，應諭知
    不受理之判決；不受理之判決，得不經言詞辯論為之，刑事
    訴訟法第265 條第1 項、第303 條第1 款、第307 條分別定
    有明文。又追加起訴應限於在第一審辯論終結以前始得為之
    ，違反此項規定而追加起訴者，其程序即於法不合，最高法
    院26年度渝上字第1057號判例意旨可資參照。又關於案件經
    檢察官提起公訴，於法院第一審判決「後」，檢察官始就本
    案相牽連之犯罪為追加起訴，第一審法院「應為不受理之判
    決」，此乃因刑事訴訟法第265 條第1 項「於第一審辯論終
    結前，得就與本案相牽連之犯罪或本罪之誣告罪，追加起訴
    。」規定明確，則檢察官「於第一審判決後始追加起訴」，
    應認檢察官之追加起訴違背程序規定，應依刑事訴訟法第
    303 條第1 款規定為不受理判決（見臺灣高等法院暨所屬法
    院99年法律座談會刑事類提案第35號審查意見及研討結果參
    考）。
三、經查，本院99年度重訴字第10號被告鍾建成違反槍砲彈藥刀
    械管制條例案件，前經本院於100 年4 月27日辯論終結，於
    同年5 月12日宣判，業經本院核閱上開99年度重訴字第10號
    全卷無誤，是本案第一審審理程序係於100 年4 月27日言詞
    辯論終結，並至遲於100 年5 月12日已宣判，而檢察官於
    100 年5 月10日始追加起訴，並於100 年5 月17日繫屬於本
    院，有追加起訴書及臺灣新竹地方法院檢察署100 年5 月17
    日竹檢家愛100 偵緝255 、256 字第14013 號函上本院之收
    文戳章1 枚在卷可稽。是本件檢察官追加起訴案件繫屬於本
    院之時，本院99年度重訴字第10號案件既已第一審辯論終結
    ，甚已宣判，揆諸前揭說明，追加起訴之程序於法即有未合
    ，爰不經言詞辯論，逕為諭知不受理之判決。至檢察官如認
    此部分確有犯罪嫌疑，自得依法另行起訴。
據上論斷，應依刑事訴訟法第303 條第1 款、第307 條，判決如
主文。
中    華    民    國   100    年    5     月    23    日
                  刑事第一庭  審判長法  官  陳健順
                                    法  官  林哲瑜
                                    法  官  朱美璘
以上正本證明與原本無異。
如不服本判決應於收受送達後10日內向本院提出上訴書狀，並應
敘述具體理由；其未敘述上訴理由者，應於上訴期間屆滿後20日
內向本院補提理由書（均須按他造當事人之人數附繕）「切勿逕
送上級法院」。
中    華    民    國   100    年    5     月    23    日
                                    書記官  楊嘉惠
附表：
┌──┬────────┬──────┬────┬───────┐
│編號│品           名 │ 數      量 │單   位 │備         註 │
├──┼────────┼──────┼────┼───────┤
│ 1  │手           槍 │     8      │  支    │其中1支製造成 │
│    │                │            │        │具有殺傷力；另│
│    │                │            │        │1支則製造為具 │
│    │                │            │        │有殺傷力。    │
├──┼────────┼──────┼────┼───────┤
│ 2  │衝    鋒    槍  │     1      │  支    │              │
├──┼────────┼──────┼────┼───────┤
│ 3  │槍          管  │    20      │  支    │              │
├──┼────────┼──────┼────┼───────┤
│ 4  │手  槍  底  座  │     4      │  支    │其中1個含彈匣 │
│    │                │            │        │；1個含彈簧   │
├──┼────────┼──────┼────┼───────┤
│ 5  │滑          套  │     2      │  個    │              │
├──┼────────┼──────┼────┼───────┤
│ 6  │手  拉  握  柄  │     4      │  片    │              │
├──┼────────┼──────┼────┼───────┤
│ 7  │彈          匣  │     1      │  個    │              │
├──┼────────┼──────┼────┼───────┤
│ 8  │子          彈  │    10      │  顆    │              │
├──┼────────┼──────┼────┼───────┤
│ 9  │彈          殼  │    24      │  個    │              │
├──┼────────┼──────┼────┼───────┤
│10  │半成品子彈零件  │    1       │  盒    │              │
├──┼────────┼──────┼────┼───────┤
│11  │空    彈    殼  │    1       │  包    │              │
├──┼────────┼──────┼────┼───────┤
│12  │彈          頭  │    1       │  包    │              │
├──┼────────┼──────┼────┼───────┤
│13  │火          藥  │    4       │  盒    │              │
├──┼────────┼──────┼────┼───────┤
│14  │手  槍  零  件  │    1       │  包    │              │
└──┴────────┴──────┴────┴───────┘